臺灣臺南地方法院刑事判決　　　　　　　　　　　　　九十年度訴字第一四號
　　公　訴　人　臺灣台南地方法院檢察署檢察官
　　被　　　告　甲○○
　　選任辯護人　蘇正信
　　　　　　　　蔡進欽
　　　　　　　　蔡弘琳
右列被告因妨害風化案件，經檢察官提起公訴（九十年度偵字第九四一六號），本院
判決如左：
    主  文
甲○○共同意圖使女子與他人為性交之行為而媒介以營利為常業，處有期徒刑貳年，
緩刑伍年，緩刑期間付保護管束。
扣案電腦壹組（含電腦主機、螢幕、鍵盤、滑鼠各壹個）、網際資訊網路業務ＨｉＮ
ｅｔ用戶碼通知書壹紙及0000000000、0000000000號行動電話
貳具，均沒收。
    事  實
一、甲○○與真實姓名年籍不詳自稱「蔡忠民」之成年男子共同基於媒介女子與他人
    為性交行為，並以之營利為常業之概括犯意聯絡，自民國九十年三月間某日起，
    由甲○○在台南市○區○○街一段一○○巷十二號住處，利用電腦撥接上網，申
    請租得虛擬主機空間，設立「台南援助交際一夜激情區家族」網站（網址：ｈｔ
    ｔｐ／／ｃｌｕｂ．ｋｉｍｏ．ｃｏｍ．ｔｗ／ｃｌｕｂｓ／ｔａｉｎａｎｓｅ
    ｘｌ），並以暱稱「Ｙ智」在其所架設之電腦網站張貼「繼小凡、紫玲、成大妹
    後ㄉ優質新人報到．．．」、「Ｒｅ：品紫玲心得」、「愉快的第一次」、「降
    價回饋」‧‧‧等標題，內容均足以引誘使人為性交易之訊息，並提供強調性交
    畫面及裸露女子生殖器等猥褻內容，客觀上足以刺激或滿足性慾，引起普通一般
    人羞恥或厭惡感之色情照片以招攬男客，並利用其所有0000000000及
    0000000000號之行動電話二具為聯絡工具，與不特定男客約定時間、
    地點及性交易之價格後（代價新台幣三千五百元至六千元不等），再由「蔡忠民
    」提供應召女子之方式，為不特定人媒介性交易行為。甲○○則從中抽取新台幣
    （下同）五百元至一千元以謀利，並恃此所得為生活支出。嗣警方在電腦網站查
    悉上情，於九十年八月十五日下午三時許，由員警佯裝客人以上開電話號碼聯絡
    甲○○，而於九十年八月十五日下午三時許，在台南市○○路○段樺谷飯店二○
    七室查獲由甲○○所通知前來欲進行性交易行為之張于坪，再於九十年八月十五
    日下午四時三十分許，為警持搜索票在甲○○住處扣得電腦一組（含電腦主機、
    螢幕、鍵盤、滑鼠各一個）、網際資訊網路業務ＨｉＮｅｔ用戶碼通知書一紙及
    聯絡用之0000000000、0000000000號行動電話二具。
二、案經臺南市警察局第三分局報請臺灣臺南地方法院檢察署檢察官偵查起訴。
    理  由
一、右揭事實業據被告甲○○迭自警詢、偵查及本院審理時均坦白承認，核與證人張
    于坪於警詢中所述情節相符，並有現場照片、網際資訊網路業務ＨｉＮｅｔ用戶
    碼通知書一紙及承辦員警以電腦上網連結至被告所架設之「台南援助交際一夜激
    情區」網站後列印之資料（內含媒介性交易訊息及猥褻圖片）附卷可證，而按猥
    褻物品乃指一切在客觀上，足以刺激或滿足性慾，並引起普通一般人羞恥或厭惡
    感而侵害性的道德感情，有礙於社會風化之物品而言（大法官會議解釋釋字第四
    ０七號解釋意旨參照），經查上開圖片焦點在女子私處、動作不雅、臉部表情極
    盡挑逗，客觀上顯足以刺激或滿足性慾，並引起普通一般人羞恥或厭惡感而侵害
    性的道德感情，有礙於社會善良風俗，自屬猥褻圖片無訛。復有供前開犯罪所用
    之電腦一組（含電腦主機、螢幕、鍵盤、滑鼠各一個）及聯絡用之電話號碼00
    00000000、0000000000號行動電話二具扣案可證。本件事證
    明確，被告犯行已堪認定，應依法論科。
二、按刑法上所謂常業犯，指反覆以同種類行為為目的之社會活動之職業性犯罪而言
    ，至於犯罪所得之多寡，是否恃此犯罪為唯一之謀生職業，則非所問，縱令兼有
    其他職業，仍無礙於該常業犯罪之成立，最高法院八十五年度台上字第五一○號
    判例意旨參照。本件被告雖辯稱：其在電腦網路架設「台南援助交際一夜激情區
    」網站，刊登內容足以引誘使人為性交易之訊息並留下聯絡行動電話號碼，而媒
    介女子與不特定男客從事性交易行為之時仍為學生，其平日學費、生活支出均賴
    其父供應，其並非恃犯罪所得維生等語，惟觀諸被告每次媒介性交易可從中抽取
    五百元佣金，媒介時間逾五月，且媒介次數達百餘次，此業據被告供述在卷（見
    九十年八月十五日台南市警察局第三分局詢問筆錄），是被告既有賴此犯罪為生
    活，且已有事實上之表現，揆諸前揭判例意旨，縱其生活費另有其父供應，亦無
    礙於常業犯罪之成立。故核被告所為，係犯刑法二百三十一條第二項之意圖營利
    媒介女子與他人為性交為常業罪、第二百三十五條第一項之散布猥褻之圖片罪及
    兒童及少年性交易防制條例第二十九條之於電腦網路上刊登媒介性交易之訊息罪
    。被告與「蔡忠民」之成年男子間，就上開犯行，有犯意之聯絡及行為之分擔，
    均為共同正犯。被告所犯上開三罪間，有方法、目的之牽連關係，為牽連犯，應
    從一重論以刑法第二百三十一條第一頊意圖使人為性交而媒介為常業罪。爰審酌
    被告年輕體健，本應以正當方式賺取金錢，竟利用現代新興科技網路無遠弗屆、
    資訊取得迅速之功能，在網路上傳淫蕩之詞句、猥褻之圖片，從事不法媒介性交
    易之行為、其犯罪之動機、目的雖僅為圖一時之私利，但所為敗壞社會風氣及善
    良風俗匪淺，且媒介性交易次數逾上百次，惟念及其於犯後坦承犯行尚有悔意等
    一切情狀，量處如主文所示之刑，以示懲儆。末查被告年僅十八，現尚在學，且
    前未曾受有期徒刑以上刑之宣告，有臺灣臺南地方法院檢察署刑案資料查註紀錄
    表及臺灣高等法院被告全國前案紀錄表各一紙在卷可稽，其偶因一時失慮觸犯刑
    章，經此次論罪科刑教訓之後，當知警惕，應無再犯之虞，本院認所宣告之刑，
    以暫不執行為適當，爰均併予宣告緩刑五年，以啟自新。惟本院認被告之年紀尚
    輕，為免其再受外界之誘惑而犯罪，應由觀護人以專業知識輔導其品德，希其改
    過遷善，爰併予宣告緩刑期內付保護管束。
三、扣案之電腦一組（含電腦主機、螢幕、鍵盤、滑鼠各一個）、網際資訊網路業務
    ＨｉＮｅｔ用戶碼通知書一紙及聯絡用之0000000000、000000
    0000號行動電話二具，為被告所有並供犯罪所用之物，業據其陳明在卷，爰
    依刑法第三十八條第一項第二款之規定宣告沒收。另扣案之000000000
    0號行動電話一具，雖屬被告所有，然並無其他積極證據足以證明係被告供犯罪
    所用、預備供犯罪所用或被告犯罪之所得，又非屬違禁物，與沒收之要件不符，
    爰不予宣告沒收。
據上論斷，應依刑事訴訟法第二百九十九條第一項前段、兒童及少年性交易防制條例
第二十九條、刑法第二十八條、第二百三十一條第二項、第二百三十五條第一項、第
五十五條、第七十四條第一款、第九十三條、第三十八條第一項第二款，判決如主文
。
中      華      民      國      九十一    年      一      月    十八    日
                              臺灣臺南地方法院刑事第五庭
                                  審判長 法官  陳振謙
                                         法官  林彥君
                                         法官  孫淑玉
右正本證明與原本無異。
如不服本判決應於送達後十日內向本院提出上訴狀。
                                       書記官  謝廉縈
中      華       民      國     九十一     年      一    月    二十一   日
附錄本案論罪科刑法條全文：
中華民國刑法第二百三十一條第二項
意圖使男女與他人為性交或猥褻之行為，而引誘、容留或媒介以營利者，
處五年以下有期徒刑，得併科十萬元以下罰金。以詐術犯之者，亦同。
以犯前項之罪為常業者，處一年以上七年以下有期徒刑，得併科三十萬元
以下罰金。
公務員包庇他人犯前二項之罪者，依各該項之規定加重其刑至二分之一。
刑法第二百三十五條第一項
散布、播送或販賣猥褻之文字、圖畫、聲音、影像或其他物品，或公然陳
列，或以他法供人觀覽、聽聞者，處二年以下有期徒刑、拘役或科或併科
三萬元以下罰金。
兒童及少年性交易防制條例第二十九條
以廣告物、出版品、廣播、電視、電子訊號、電腦網路或其他媒體，散布
、播送或刊登足以引誘、媒介、暗示或其他促使人為性交易之訊息者，處
五年以下有期徒刑，得併科新台幣一百萬元以下罰金。
